【裁判字號】    97,審易,653
【裁判日期】    970606
【裁判案由】    竊盜
【裁判全文】
臺灣桃園地方法院宣示判決筆錄         97年度審易字第653號
公  訴  人  臺灣桃園地方法院檢察署檢察官
被      告  甲○○
上列被告因竊盜案件，於中華民國97年6 月6 日下午5 時許，在
本院第十法庭宣示判決，出席職員如下：
          法  官  林孟宜
          書記官  洪明媚
          通  譯
法官起立朗讀判決主文、犯罪事實要旨、處罰條文、附記事項，
及告以上訴限制、期間並提出上訴狀之法院，且諭知記載其內容
：
一、主  文：
    甲○○結夥三人以上攜帶兇器竊盜，累犯，處有期徒刑柒月
    ，減為有期徒刑參月又拾伍日。如易科罰金，以銀元參佰元
    即新臺幣玖佰元折算壹日。扣案乙炔、氧氣瓶及乙炔燒焊器
    各壹組均沒收之。
二、犯罪事實要旨：
    甲○○前因贓物案件，經本院以90年訴字第1991號判處有期
    徒刑4 月確定，於92年5 月27日易科罰金執行完畢。詎仍不
    知悔改，意圖為自己不法所有，於93年2 月1 日上午9 時許
    ，夥同詹文霖、陳志村（均另由本院以94年度易字第243 號
    審結）在桃園縣龜山鄉嶺頂村新朝嶺38之1 號乙○○所經營
    之助明有限公司之工廠內，持客觀上足供兇器使用之乙炔及
    燒焊器等物，切割該工廠內之鐵板，並已將切割下之大鐵板
    1 塊、鐵架4 枝裝載於另案竊得之自用小貨車上而行竊得手
    ，正欲逃離現場之際，為警當場查獲，並扣得乙炔、氧氣瓶
    及乙炔燒焊器各1 組。
三、處罰條文：
    刑法第2 條1 項前段、第47條第1 項、第38條第1 項第2 款
    、行為時刑法第28條、第321 條第1 項第3 款、第4 款，修
    正前刑法第41條第1 項前段，罰金罰鍰提高標準條例第1 條
    前段、刪除前罰金罰鍰提高標準條例第2 條，中華民國九十
    六年罪犯減刑條例第2 條第1 項第3 款、第7 條、第9 條。
四、附記事項：
  (一)按行為後法律有變更者，適用行為時之法律。但行為後之法
    律有利於行為人者，適用最有利於行為人之法律，刑法第2
    條第1 項定有明文，此條規定乃與刑法第1 條罪刑法定主義
    契合，而貫徹法律禁止溯及既往原則，係規範行為後法律變
    更所生新舊法律比較適用之準據法，是刑法第2 條本身雖經
    修正，但刑法第2 條既屬適用法律之準據法，本身尚無比較
    新舊法之問題，應一律適用裁判時之現行刑法第2 條規定以
    決定適用之刑罰法律，先予辨明。又以本次刑法修正之比較
    新舊法，應就罪刑有關之共犯、未遂犯、想像競合犯、牽連
    犯、連續犯、結合犯，以及累犯加重、自首減輕暨其他法定
    加減原因（如身分加減）與加減例等一切情形，綜其全部罪
    刑之結果而為比較。又行為後刑法條文經修正，若僅為條文
    修正、實務見解明文化之修正，非法律變更，無有利、不利
    情形，應適用裁判時法（參照最高法院95年11月7 日95年度
    第21次刑庭會議決議）。經查，被告本件犯行：
  (1)94年2 月2 日修正公布，而於95年7 月1 日生效實施之刑法
    第28條雖將舊法之「實施」修正為「實行」。其中「實施」
    一語，涵蓋陰謀、預備、著手及實行之概念在內，其範圍較
    廣，而「實行」則著重於直接從事構犯罪事實之行為，其範
    圍較狹，二者之意義及範圍固有不同，但對於本件被告與詹
    文霖、陳志村基於結夥三人攜帶兇器竊盜之犯意聯絡，分工
    前開犯行，渠等共犯上開犯行而言，刑法第28條之修正內容
    ，對於被告並無「有利或不利」之影響，應無適用修正後刑
    法第2 條第1 項之規定比較新舊法適用之問題。
  (2)修正前刑法第47條第1 項規定：受有期徒刑之執行完畢，或
    受無期徒刑或有期徒刑一部之執行而赦免後，5 年以內再犯
    有期徒刑以上之罪者，為累犯，加重本刑至2 分之1 ；修正
    後同法第47條第1 項則規定：受徒刑之執行完畢，或一部之
    執行而赦免後，5 年以內故意再犯有期徒刑以上之罪者，為
    累犯，加重本刑至2 分之1 。故有期徒刑執行完畢後5 年以
    內再故意犯本件有期徒刑以上之罪，依修正前之刑法第47條
    ，或修正後之刑法第47條第1 項，均構成累犯，對被告而言
    並無有利或不利之情形，依最高法院95年11月7 日95年度第
    21次刑庭會議決議，應逕依修正後之刑法第47條第1 項，論
    以累犯。
  (3)被告行為時之刑法第41條第1 項前段規定：「犯最重本刑為
    5 年以下有期徒刑以下之刑之罪，而受6 個月以下有期徒刑
    或拘役之宣告，因身體、教育、職業、家庭之關係或其他正
    當事由，執行顯有困難者，得以1 元以上3 元以下折算1 日
    ，易科罰金。」而易科罰金之折算標準，依刪除前罰金罰鍰
    提高標準條例第2 條前段規定，就其原定數額提高為100 倍
    折算1 日，則本件被告行為時之易科罰金折算標準，應以銀
    元100 元以上300 元以下折算1 日，經折算為新臺幣後，應
    以新臺幣300 元以上900 元以下折算為1 日。惟95年7 月1
    日修正公布施行之刑法第41條第1 項前段、第2 項則規定：
    「犯最重本刑為5 年以下有期徒刑以下之刑之罪，而受6 個
    月以下有期徒刑或拘役之宣告者，得以新臺幣1 千元、2 千
    元或3 千元折算1 日，易科罰金。」比較修正前後之易科罰
    金折算標準，以95年7 月1 日修正公布施行前之規定，較有
    利於被告，自應適用修正前刑法第41條第1 項前段之規定為
    易科罰金之折算標準。
  (4)經綜合全部罪刑之結果而為比較，並參諸前揭最高法院決議
    及修正後刑法第2 條第1 項前段、後段規定之從舊從輕原則
    ，被告本件犯行應適用被告行為時刑法及修正前之易科罰金
    折算標準。
  (二)本件被告犯罪時間係在96年4 月24日之前，所犯為刑法第32
    1 條之罪，且宣告1 年6 月以下之刑，合於中華民國九十六
    年罪犯減刑條例第2 條第1 項第3 款規定之減刑要件，爰減
    其宣告刑二分之一。
五、協商判決除有刑事訴訟法第455 條之4 第1 項第1 款於本訊
    問程序終結前，被告撤銷協商合意或檢察官撤回協商聲請者
    ；第2 款被告協商之意思非出於自由意志者；第4 款被告所
    犯之罪非第455 條之2 第1 項所定得以協商判決者；第6 款
    被告有其他較重之裁判上一罪之犯罪事實者；第7 款法院認
    應諭知免刑或免訴、不受理者情形之一，及違反同條第2 項
    「法院應於協商合意範圍內為判決；法院為協商判決所科之
    刑，以宣告緩刑或2 年以下有期徒刑、拘役或罰金為限」之
    規定者外，不得上訴。
六、如有前項得上訴之情形者，得自收受判決送達之日起10日內
    ，向本院提出上訴書狀，上訴於第二審法院。
中    華    民    國    97    年    6     月    6    日
                            刑事庭法  官  林孟宜
以上正本証明與原本無異。
                                  書記官  洪明媚
中    華    民    國    97    年    6     月    6     日
附錄論罪科刑法條：
中華民國刑法第321條
（加重竊盜罪）
犯竊盜罪而有左列情形之一者，處 6 月以上、 5 年以下有期徒
刑：
一  於夜間侵入住宅或有人居住之建築物、船艦或隱匿其內而犯
    之者。
二  毀越門扇、牆垣或其他安全設備而犯之者。
三  攜帶兇器而犯之者。
四  結夥三人以上而犯之者。
五  乘火災、水災或其他災害之際而犯之者。
六  在車站或埠頭而犯之者。
前項之未遂犯罰之。


司法院資訊處製作；財團法人民間司法改革基金會備份。
